# 母子公司成本核算制度不一致

提问人：wuericcishe 时间：2019-09-18 20:05:12
求助陈版，母公司采用标准成本法核算，子公司采用实际成本法核算，在编制合并报表的时候需要统一会计政策，但是在实际调整中又不好操作，请问该如何处理？

回答人：chenyiwei
1 、标准成本法并不是一种单独的成本计算方法。由于期末需通过对成本差异的分配调整为实际成本，因此标准成本法实际上应当根据其期末成本差异的分摊方法归入相应的实际成本法类别。例如，如果期末成本差异的分摊方法是根据【（期初成本差异 +本期成本差异发生额）/（期初标准成本 +本期标准成本发生额）】确定分摊率，则实质上等同于加权平均法。如果子公司也是采用加权平均法，则两者并无差异。
2 、如果子公司采用的实际成本法与母公司不同，例如采用先进先出法，则理论上应在合并报表层面进行会计政策差异调整，但这也受到重要性原则和成本效益原则的限制。如果差异影响不重大的（相对于合并报表整体而言，低于整体重要性水平），或者确实不切实可行的，则也可以不调整。

提问人：wuericcishe 时间：2019-09-19 11:36:43
感谢陈版，目前，母公司采取季度末处理成本差异，我理解是不是类似季度末一次加权平均，而子公司采用的是移动加权平均，假设存货单价变动不大，这种情况下，是否也可以不做调整？

回答人：chenyiwei
可以基于重要性原则考虑。如果存货周转足够快，或者期末结存不大，或者报告期内实际成本波动不大的，都可以考虑简化处理。